最高法院刑事判決　　　　　　一○○年度台上字第六九九六號
上　訴　人　 李清華
選任辯護人　 王銘助律師
上列上訴人因違反毒品危害防制條例案件，不服台灣高等法院台
中分院中華民國九十九年八月十二日第二審更審判決（九十九年
度上更(一)字第二三號，起訴案號：台灣台中地方法院檢察署九十
七年度偵字第二九三八一號、九十八年度偵字第三一五０、三七
二四號），提起上訴，本院判決如下：
    主  文
原判決關於李清華有罪部分撤銷，發回台灣高等法院台中分院。
    理  由
本件原判決認定：上訴人李清華於民國九十七年十一月二十五日
上午十一時，販賣第二級毒品甲基安非他命予張忠良等情。因而
維持第一審關於此部分論處上訴人販賣第二級毒品罪刑（累犯，
處有期徒刑七年二月。並為相關從刑之宣告）之判決，駁回上訴
人在第二審之此部分上訴。固非無見。
惟查：（一）有罪之判決書，對於被告有利之證據不予採納者，
應記載其理由，為刑事訴訟法第三百十條第二款所明定。故有罪
判決對於被告有利之證據，如不加以採納，必須說明其不予採納
之理由，否則即有判決不備理由之違法。原判決認定上訴人於九
十七年十一月二十五日，販賣甲基安非他命予張忠良等情，係以
張忠良於偵查及第一審之證述為主要證據。然依卷內資料，張忠
良於原法院上訴審翻異前供，陳稱：其指證上訴人販賣毒品係警
察要其指證，及因有時候毒癮來，上訴人沒有提供毒品而懷恨云
云（原審上訴審卷第一一五頁背面）；似謂其之前係誣指上訴人
。如果所陳不虛，即於上訴人有利。原判決就此置而不論，未敘
明摒棄不採之理由，遽為不利於上訴人之認定，即有判決不備理
由之違背法令。（二）犯罪事實應依證據認定之。又刑事訴訟法
第三百十條第一款規定：有罪之判決書應於理由內記載認定犯罪
事實所憑之證據及其認定之理由。原判決認定：上訴人於九十七
年十一月二十五日上午十一時左右，係以門號0000000000號電話
與張忠良所持用之門號0000000000號電話聯繫，相約在台中縣新
社鄉○○村○○街○段五十七號附近巷口，販賣重量不詳之甲基
安非他命給張忠良，並向其收取價金新台幣五百元等情。於理由
欄援引張忠良於第一審證稱：於九十七年十一月二十五日向上訴
人購買安非他命五百元，是以0000000000號門號和上訴人通話等
語為證據；並說明：本案係因警員自合法通訊監察內容發現張忠
良與上訴人間曾有通聯情形，傳訊張忠良到庭了解通訊內容，而
查獲等旨，為其論斷之理由。然原判決並未說明上訴人與張忠良
究有如何關於毒品交易之通訊情形，足以資為上開認定之事實及
理由說明之憑據。致其事實之認定尚嫌失據，而有判決不備理由
之違背法令。上訴意旨執以指摘，即非全無理由，應認原判決關
於上訴人有罪部分仍有撤銷發回之原因。
據上論結，應依刑事訴訟法第三百九十七條、第四百零一條，判
決如主文。
中    華    民    國  一○○  年   十二   月   十五   日
                      最高法院刑事第三庭
                          審判長法官  林  永  茂  
                                法官  蘇  振  堂  
                                法官  林  秀  夫  
                                法官  林  立  華  
                                法官  蔡  國  在  
本件正本證明與原本無異
                                      書  記  官  
中    華    民    國  一○○  年   十二   月   二十   日
                                                       s